【裁判字號】    94,再易,14
【裁判日期】    950227
【裁判案由】    
【裁判全文】
臺灣高等法院花蓮分院民事判決          94年度再易字第14號
    再審原告    乙○○○
    訴訟代理人  王政琬律師
    再審被告    甲○○
上列當事人間侵權行為損害賠償事件，再審原告對於本院中華民
國94年11月29日94年度上易字第50號確定判決，提起再審之訴，
本院判決如下：
      主      文
再審之訴駁回。
再審訴訟費用由再審原告負擔。
      事實及理由
一、再審原告主張略以：再審被告於前審主張其於車禍發生當時
    未超速駕駛，係被害人所騎機車適行經其「視野死角」而遭
    撞擊。惟再審被告行駛之民權路路寬為18點8公尺，而被害
    人所行駛之民權五街路寬為21點4公尺，有現場圖測繪在卷
    ，亦為前審所是認；被害人行駛之道路寬度大於再審被告行
    駛之道路寬度，則被害人行駛之道路為幹道，顯而易見，雖
    現場號誌設置恰與道路寬度相反，然此並不影響幹道、支線
    道之認定。再審被告駕車行經此一閃光號誌之交岔路口，本
    應即減速慢行，注意各向來車，隨時作停車之準備，以避免
    事故發生，而依當時路況、天候、照明等，又無不能注意之
    情事，其竟疏於注意及此，貿然超速通過路口，以致撞及當
    時遵守交通規則，且有優先路權之被害人，致其枉死。再審
    被告之刑事責任業經法院判處罪刑確定，其對於此車禍本即
    應負完全過失責任，乃其竟援引毫無學理及實務根據之「視
    野死角」，實不足取。又車禍肇事責任鑑定報告僅能作為司
    法機關偵審之參考而已，不能作為論定過失之唯一依據，再
    審被告應就過失負全責。爰依民事訴訟法第496條第1項第1
    款、第497條前段聲請再審云云。
二、按民事訴訟法第496條第1項第1款所謂適用法規顯有錯誤，
    係指確定判決所適用之法規顯然不合於法律規定或與現尚有
    效之判例解釋顯然違反者而言，不包括漏未審酌證據及認定
    事實錯誤之情形在內，最高法院63年台上字第880號著有判
    例。次按民事訴訟法第497條所謂足以影響判決之重要證物
    漏未審酌，係指前訴訟程序事實審之言詞辯論終結前存在之
    證物，因法院及當事人不知有此，致未經斟酌而足以影響判
    決者而言；如言詞辯論終結前已存在，當事人於訴訟中亦有
    所主張，法院已有所審酌，均不得以之為再審理由。
三、查再審原告所爭執關於本件車禍雙方過失比例之認定一節，
    原確定判決係就臺灣省花東區車輛行車事故鑑定委員會鑑定
    結果、車禍現場圖、照片及當時情狀等資料，綜合判斷並加
    以論述，而後始認定雙方之過失比例各為50％，並無再審原
    告所言有民事訴訟法第496條第1項第1款、第497條前段所列
    適用法規顯有錯誤及重要證據漏未審酌之再審理由存在。
    本件再審之訴顯無理由，應予駁回，並不經言詞辯論為之。
據上論結，本件再審之訴為無理由，依民事訴訟法第502條第2項
、第78條，判決如主文。
中    華    民    國    95    年    2     月    27    日
                  民事庭審判長法  官      林 慶 堙
                              法  官      湯 文 章
                              法  官      賴 淳 良
以上正本係照原本作成。
本件不得上訴。
                          法院書記官      林 明 智
中    華    民    國    95    年    2     月    27    日


司法院資訊處製作；財團法人民間司法改革基金會備份。
